【裁判字號】    97,保險,38
【裁判日期】    981229
【裁判案由】    給付保險金
【裁判全文】
臺灣臺中地方法院民事判決  97年度保險字第38號
原      告  甲○○
訴訟代理人  乙○○
被      告  國泰人壽保險股份有限公司
法定代理人  丙○○
訴訟代理人  廖瑞鍠律師
            吳光陸律師
上列當事人間請求給付保險金事件，本院於民國98年11月12日言
詞辯論終結，判決如下：
    主  文
原告之訴駁回。
訴訟費用由原告負擔。
    事實及理由
一、原告起訴主張：
（一）原告於民國88年6月4日向被告投保編碼0000000000之富貴
      年年終身壽險新台幣（下同）50萬元附加平安保險附約1,
      500萬元之保險契約，約定保險期間自88年6月4日起至98
      年6月3日止，被保險人如於附約有效的保險期間內，因遭
      意外傷害事故，致其身體蒙受傷害，被告應給付保險金1,
      500萬元。嗣原告於保險期間內之95年8月6日上午六時許
      ，於台中縣大里市○○路口前，因意外事故導致四肢機能
      喪失之殘廢，原告依約檢附相關文件向被告申請保險理賠
      金，被告僅給付原告終身壽險保險金250萬元，對意外身
      故及殘廢保險金1,500萬元拒不理賠。
（二）依國泰平安保險附約第3條約定：被保險人於本附約有效
      的保險期間內，因遭受第2條之意外傷害事故而身故、殘
      廢或醫療時，本公司依照本附約的約定，給付保險金。本
      件原告於95年8月6日因意外事故跌倒導致四肢機能喪失之
      殘廢，有財團法人仁愛綜合醫院（下稱仁愛醫院）診斷證
      明書可證，其上載有「頭部外傷合併腦震盪、下巴擦挫傷
      、雙手腫痛、腰椎第四、五節外傷性椎間盤突出、開放性
      青光眼」、「腰椎第四、五節椎間盤突出合併神經壓迫」
      、「頸、腰椎脊髓損傷」，並有中山醫學大學附設醫院鑑
      定為四肢癱瘓之勞工殘廢診斷書、中華民國身心障礙手冊
      可稽。而證人仁愛醫院魏銘政醫師亦證述原告四肢癱瘓應
      與原告於95年8月6日的傷害事件有因果關係。國立台灣大
      學醫學院附設醫院（下稱台大醫院）98年2月18日校附醫
      秘字第0980900592號函說明(三)：「依據大里仁愛醫院病歷
      記載，．．。因林先生96年2月21日四肢癱瘓前，門診紀
      錄已有多次跌倒病史，故造成其四肢癱瘓之直接原因，應
      為於這期間因跌倒而造成脊髓受傷所致，與其95年8月6日
      騎腳踏車跌倒一事並無直接因果關係。」、98年5月5日校
      附醫秘字第098000 2688號函補充說明(二)「林先生之脊髓
      病變亦有可能因跌倒而造成反覆的頸部傷害，使得病情更
      為嚴重，終於導致癱瘓之結果。」，及台中榮民總醫院98
      年10月8日中榮醫企字第0980016835號函鑑定結果「最後
      導致四肢癱瘓之原因應為陳舊性的頸椎狹窄及重覆性的跌
      倒所致。然而和95年8月6日的騎腳踏車跌倒一事，無法斷
      定其因果關係」，及證人李宏文、陳維恭醫師於鈞院97年
      度訴字第40號案件審理時之證述，均已確認原告四肢癱瘓
      原因係跌倒，則不論95年8月6日意外跌倒之保險事故究否
      為直接因素，惟均屬於原告於保險期間內因意外傷害所致
      ，被告依約即應予理賠。
（三）按保險契約之解釋，應探究契約當事人之真意，不得拘泥
      於所用之文字；如有疑義時，以作有利於被保險人之解釋
      為原則。保險法第54條定有明文。依國泰平安保險附約第
      1 條第3項規定：「前項各種構成本附約的文件，其解釋
      應探究附約當事人之真意，不得拘泥於所用之文字；如有
      疑義時，以作有利於要保人、被保險人或受益者為準。」
      。而意外傷害保險乃相對於健康保險，健康保險係承保疾
      病所致之損失；意外傷害保險則在承保意外傷害所致之損
      失。而人之傷害或死亡原因，其一來自內在原因，即指因
      罹犯疾病、細菌感染、器官老化衰竭等身體內部因素所致
      之傷害或死亡；另一則為外在事故（意外事故），即指內
      在原因以外之一切事故而言，其事故之發生為外來性、偶
      然性、不可預見，除保險契約另有特約不保之事項外，意
      外事故均屬意外傷害保險所承保之範圍。本件原告依據國
      泰富貴年年終身壽險附加平安保險，非車禍意外保險契約
      ，非旅行平安保險，非限於95年8月6日當日的出險事故，
      只要在有效保險期間所生外傷性脊髓損傷導致四肢癱瘓之
      保險事故均屬之。且被告所制定保險契約條款中無表列必
      須有發生事故之對造、必須叫救護車、有第三人在場，才
      能申請理賠意外傷害保險金之規定或相關之除外條款。遑
      論原告95年8月6日系爭保險事故發生後就醫時，醫院未對
      原告施以頸部相關檢查，原告頸椎傷害不論係出於95年8
      月6日跌倒所致，或後續保險期間內之跌倒所致，均屬意
      外事故。原告又未曾有脊髓疾病或相關不適之過往病史，
      亦無脊髓病痛之就醫記錄、其病例上係記載沒有過往病史
      ，即非內在健康所致。被告對原告理賠責任既未局限於必
      95年8月6日跌倒為原告四肢癱瘓的直接因素，只要在原告
      保險契約有效保險期限內之外傷性脊髓損傷（跌倒）導致
      原告四肢癱瘓均應屬理賠之範圍，承上證人證詞及鑑定結
      果，在在可知雖無法確知原告四肢癱瘓是否係95年8月6日
      跌倒之直接因果關係所致，惟確係出於保險期間內之跌倒
      意外事故所致，被告即應負責理賠。
（四）按被保險人或受益人僅須證明保險事故之損害業已發生即
      可，保險人如主張其有免責事由，應由保險人負舉證之責
      。又意外傷害保險契約之受益人請求保險人給付保險金，
      雖應證明被保險人係因意外事故而受傷害，惟受益人如證
      明該事故確已發生，其發生通常係外來、偶然而不可預見
      者，應認其已盡證明之責。於此情形，保險人如抗辯其非
      屬意外，自應就其抗辯之事實負證明之責，始符合舉證責
      任分配之原則。最高法院96年度台上字第2404號裁判參照
      。另揆諸台灣高等法院台中分院97年度保險上易字第9號
      、96年度保險上字第7號判決見解，原告已就系爭保險事
      故損害之發生盡舉證責任，被告自應就其抗辯主張「原告
      之四肢癱瘓應與95年8月6日之受傷無關」及被告無庸理賠
      或可免責之事實，負舉證責任，否則被告不理賠即有違保
      險精神及誠信原則。並聲明：被告應給付原告1,500萬元
      ，及自96年2月5日起至清償日止按年息10%計算之利息。
二、被告則以：
（一）依國泰平安保險附約第2條約定：「本附約所稱『傷害』
      ，係指被保險人於本附約有效保險期間內，因遭受意外傷
      害事故（指非由疾病引起之外來突發事故），致其身體蒙
      受傷害」、第3條約定：「被保險人於本約有效的保險期
      間內，因遭受第2條意外傷害事故因而身故、殘廢或醫療
      時，本公司依照本附約的約定，給付保險金。」，非被保
      險人身體有殘廢或死亡，保險人即須給付保險金。蓋引起
      殘廢或死亡之原因有多端，須因外來突發之傷害事故導致
      被保險人殘廢或死亡，始得依約請求保險人給付保險金，
      則原告四肢癱瘓、機能喪失是否意外事故所致，應由原告
      先盡舉證責任。
（二）縱認原告於95年8月6日曾受傷至仁愛醫院求診、95年8月
      11日至95年12月8日間多次前往仁愛醫院門診、95年12月
      18日至仁愛醫院住院、95年12月22日、96年1月5日至仁愛
      醫院門診，該段期間歷經多次檢查，均未發現原告有脊髓
      病變，而腰部椎間盤移位，不可能造成四肢癱瘓，僅96年
      2月21日始有頸部脊髓損傷之記載，顯見原告嗣後四肢癱
      瘓應與95年8月6日之受傷無關。依台中縣警察局霧峰分局
      大里分駐所受理各類案件紀錄表記載，原告報案內容係95
      年8月6日上午6時10分在台中縣大里市○○路538巷9號前
      因一隻野狗閃避一部不詳車號之汽車碰撞到原告所騎乘之
      腳踏車致受傷。但警員陳培譽於鈞院97年度保險字第40號
      給付保險金事件證稱略以：本件是事後報案，不知當事人
      報案自述事實是否為真。原告係自稱他到醫院治療之後才
      來報案，自稱案發時間是95年8月6日早上6時10分左右，
      當日11點半才來報案，是原告本人和他太太一起來報案。
      自述案發時間在台中縣大里市○○路538巷9號前，因野狗
      撞到他的腳踏車使他倒地受傷。原告報案時，頭部有明顯
      外傷，手也有外傷，但是受傷的詳細部分，因為時間太久
      記不清楚。原告外傷看起來不嚴重，但是內部是否有其他
      傷害，我不是醫生我無法判斷，當時原告走路正常，不需
      他人攙扶，於現場指認時未告訴腳踏車不見了。原告不願
      意製作筆錄，稱備案就好等語。是上開原告報案內容是否
      真實，已屬可疑。
（三）依財團法人保險事業發展中心97年6月23日保調字第09700
      01027號函內容「若頸椎遭到傷害，於受傷當下通常會顯
      現症狀（症狀通常會很嚴重），例如手腳麻痺或者四肢癱
      瘓，然而被保險人（指原告）於95年8月6日意外後的醫療
      記錄，並沒有與頸椎受傷相關的症狀以及檢查報告。因此
      ，無法證明其第五、六節頸椎椎間盤突出與95年8月6日意
      外有相關性。」、「由雙方所提供之資料，實難認定被保
      險人的頸椎椎間盤突出所造成的四肢癱瘓與意外事故相關
      。」及鈞院97年度保險字第40號事件證人仁愛醫院急診醫
      師李宏文證述略以：驗傷時原告有提及背痛及四肢疼痛，
      當時沒有說頸椎或脊椎方面有何問題等語、證人魏銘政醫
      師證述略以：原告95年9月26日第一次門診主訴下背疼痛
      及雙腳下肢無力，以核磁共振檢查為腰椎第四、五節椎間
      盤突出合併神經壓迫，未發現頸椎有問題、96年2月21日
      有作一次頸部核磁共振檢查為四至七節頸部椎間盤突出情
      況。頸部椎間盤突出嚴重時會造成四肢癱瘓，如果只是腰
      部椎間盤突出，只可能造成下肢癱瘓。退化或外傷是造成
      頸部或腰部椎間盤突出原因等語。易言之，造成四肢機能
      喪失之殘廢，應與頸部椎間盤突出有關，與腰部椎間盤突
      出無關，且查原告病歷於95年9月26日、96年3月5日、96
      年3月19日、96年4月16、17日均載「腰椎椎間盤移位，未
      伴有脊髓病變」，迨96年5月14日始有「外傷性脊椎病變
      」之記載，顯見原告頸部椎間盤突出與95年8月6日野狗撞
      到伊之腳踏車無關，則證人魏銘政證詞不可採信。
（四）台中榮民總醫院之鑑定非係原告親至醫院接受鑑定，僅依
      大里仁愛醫院原告之病歷作鑑定謂：「根據大里仁愛醫院
      之病歷記錄，甲○○先生是屬漸進式之四肢無力，最後導
      致四肢癱瘓之原因應為陳舊性的頸椎狹窄及重覆性的跌倒
      所致，然而和95年8月6日的騎車跌倒一事，無法斷定其因
      果關係」，與台大醫院98年2月18日校附醫秘字第0980900
      592號及98年5月5日校附醫秘字第0980002688號函內容雷
      同，即造成原告四肢癱瘓之直接原因與95年8月6日騎腳踏
      車跌倒無直接因果關係。退步言，縱認原告四肢癱瘓原因
      係陳舊性頸椎狹窄及重覆性的跌倒所致，而陳舊性的頸椎
      狹窄係因原告頸椎間盤突出及骨刺等退化性癱瘓所造成，
      至何以造成重覆性跌倒？依台大醫院98年5月5日函說明「
      可能是由於原告之頸椎病變造成步態不穩所致」，易言之
      ，因原告先罹患退化性之頸椎疾病導致脊髓病變，造成步
      態不穩而跌倒，跌倒係頸椎脊髓病變之結果，非跌倒造成
      脊髓病變。遑論原告原有退化性頸椎及脊髓之病變，容易
      跌倒，該跌倒應屬內在疾病（退化性頸椎合併脊髓病變）
      所造成之結果，非屬保險契約條款所指之外來突發之傷害
      事故。
（五）依慶和中醫診所病歷記載，原告於95年1月22日因「晨起
      不明原因」而腰痛、腰酸、無力、肌肉緊繃、肌肉疼痛、
      轉動不靈活，於95年1月23日求診，顯見原告於95年1月間
      腰部早已受有傷害。依台大醫院98年5月5日校附醫秘字第
      0980002688號函載：「林先生之頸椎病灶為椎間盤突出合
      併骨刺增生，而非頸椎脫位。一般而言，這樣的頸椎病灶
      大部屬於頸椎退化性病變。」、徵之大里仁愛醫院96年2
      月21日原告病歷記載「病患下肢無力、跌倒多次」，可見
      原告有頸椎之椎間盤突出及骨刺等退化性疾病，造成頸椎
      嚴重狹窄，合併導致脊髓壓迫，致步態不穩而跌倒，或可
      能因跌倒造成反覆的頸部傷害，使病情更為嚴重，終致癱
      瘓結果，則原告四肢癱瘓主要原因，與腰部椎間盤突出無
      關，反係原告原有之頸椎病灶、脊髓病變所致。縱原告曾
      跌倒多次，但在跌倒前，原告已有頸椎及脊髓之病變，應
      屬內在疾病造成原告四肢癱瘓。並聲明：(一)原告之訴駁回
      。(二)如受不利判決，願提供現金或同額之國泰世華商業銀
      行可轉讓定期存單供擔保，請准宣告免為假執行。
三、本院判斷：
（一）原告主張於88年6月4日向被告投保編碼0000000000之富貴
      年年終身壽險50萬元附加平安保險附約1,500萬元之保險
      契約，約定保險期間自88年6月4日起至98年6月3日止，被
      保險人如於附約有效的保險期間內，因遭意外傷害事故，
      致其身體蒙受傷害，被告應給付保險金1,500萬元。原告
      於96年3月20日向被告申請理賠，被告於96年3月27日收受
      上開理賠申請。原告已受領上開保單終身壽險保險金250
      萬元等情，為被告所不爭執，復有國泰富貴年年終身壽險
      要保書、國泰平安保險附約等附卷可憑，堪信原告之上開
      主張為真實。
（二）本件首應審究者即為原告於95年8月6日是否發生意外事故
      ？經查：原告主張於95年8月6日上午6時10分許在台中縣
      大里市○○路538巷9號前因一隻野狗閃避一部不詳車號之
      汽車碰撞到原告所騎乘之腳踏車致受傷，並送仁愛醫院掛
      急診，經急診醫師診斷為：「頭部外傷合併腦震盪、下巴
      擦挫傷、雙手腫痛、腰椎第四、五節外傷性椎間盤突出、
      開放性青光眼」。嗣後經多次門診治療診斷為：「腰椎第
      四、五節椎間盤突出合併神經壓迫」、「頸、腰椎脊髓損
      傷」，並經中山醫學大學附設醫院鑑定為四肢癱瘓殘廢等
      情，業據提出仁愛醫院診斷證明書、勞工保險殘廢診斷書
      等為證，並有仁愛醫院原告之病歷資料及診療說明書、台
      中縣警察局分局大里分駐所受理各類案件紀錄表、職務報
      告書等件附卷可憑，堪信原告主張於前揭時地曾因受傷而
      至仁愛醫院急診等情，應屬可採。被告徒以原告向警局報
      案之情形不合常情而否認原告於前揭時地曾跌倒受傷云云
      ，尚非可採。
（三）按保險法第131條規定：「傷害保險人於被保險人遭受意
      外傷害及其所致殘廢或死亡時，負給付保險金額之責。前
      項意外傷害，指非由疾病引起之外來突發事故所致者。」
      ，而所謂外來突發事故，應係指來自自身以外之事故，且
      事發突然無法防範者而言，最高法院85年度台上字第1430
      號、86年台上字第1043號、91年台上字第2228號裁判意旨
      可參。本件依卷附兩造不爭執之國泰平安險附約第2條約
      定：「本附約所稱（傷害），係指被保險人於本附約有效
      的保險期間內，因遭受意外事故（指非由疾病引起之外來
      突發事故），致其身體蒙受損害。」，有國泰平安保險附
      約在卷可憑。可知系爭保險附約，係就被保險人因外來突
      發的意外事故（非因疾病），致身體受傷、殘廢或死亡，
      保險人方給付保險金之保險類型。是本件次應審究者即為
      原告之四肢癱瘓是否因意外所致？經查：
    (一)按當事人主張有利於己之事實者，就其事實有舉證之責任
      。民事訴訟法第277條前段定有明文。民事訴訟如係由上
      訴人主張權利者，應先由上訴人負舉證之責，若上訴人先
      不能舉證，以證實自己主張之事實為真實，則被上訴人就
      其抗辯事實即令不能舉證，或其所舉證據尚有疵累，亦應
      駁回上訴人之請求。若原告於其所主張之起訴原因，不能
      為相當之證明，而被告就其抗辯事實，已有相當之反證者
      ，則當然駁回原告之請求。最高法院著有17年上字第917
      號、20年上字第2466號判例可資參照。
    (二)原告主張於95年8月6日所受之傷害，造成其四肢癱瘓云云
      ，為被告所否認。經下列醫院鑑定結果如下：
    (1)中山醫學大學附設醫院函覆以：「本院病患甲○○至本院
      初診時間為96年6月25日，依病歷記載，患者曾於95年8月
      6日發生車禍受傷，造成四肢無力送往台中仁愛醫院治療
      ，故無法得知當事損傷程度是否造成其四肢癱瘓。」有該
      院97年10月15日中山醫九七川桓法字第0970009119號、97
      年11月4日中山醫九七川桓法字第0970009851號函附於本
      院卷一第105頁、109頁可憑。
    (2)本院97年度保險字第40號案件，請台中榮民總醫院鑑定，
      該院鑑定結果為：「根據大里仁愛醫院之病歷記錄，甲○
      ○先生是呈漸進式之四肢無力，最後導致四肢癱瘓之原因
      應為陳舊性的頸椎狹窄及重覆性的跌倒所致。然而和95年
      8月6日的騎車跌倒一事，無法斷定其因果關係。」有該鑑
      定書影本附於本院卷二第35頁可憑。
    (3)台大醫院鑑定結果為：「1.依大里仁愛醫院病歷記載，林
      先生（指原告）於95年8月6日急診就醫時，並無腰部椎間
      盤或頸部脊髓受傷之紀錄。2.依大里仁愛醫院病歷記載，
      95 年9月18日之電腦斷層攝影診斷出林先生之第四、五節
      腰椎椎間盤突出；96年3月5日之磁振攝影診斷出第四、五
      及五、六節頸椎狹窄。3.依據大里仁愛醫院病歷記載，林
      先生於95年8月6日至急診就醫時，並無腰部椎間盤或頸部
      脊髓受傷之紀錄，隨後因下背痛而持續於門診追蹤，於95
      年9月18日之電腦斷層攝影診斷出有第四、五節腰椎椎間
      盤突出；然而其神經學症狀並無改善，於96年2月21日門
      診時，即因多次跌倒而終至四肢癱瘓，並於96年3月5日之
      磁振攝影診斷出第四、五及五、六節頸椎狹窄。綜觀其病
      程，林先生四肢癱瘓之原因應為由於有第四、五及五、六
      節頸椎狹窄合併脊髓受傷所致。因林先生於96年2月21日
      四肢癱瘓前，門診紀錄已有多次跌倒病史，故造成其四肢
      癱瘓之直接原因，應為於這期間因跌倒而造成脊髓受傷所
      致，與其95年8月6日騎腳踏車跌倒一事並無直接因果關係
      。」又該院另補充說明：「1.林先生之頸椎病灶為椎間盤
      突出合併骨刺增生，而非頸椎脫位。一般而言，這樣的頸
      椎病灶大都屬於頸椎退化性病變。2.依據大里仁愛醫院96
      年2月21日病歷記載（病患下肢無力、跌倒多次），其造
      成之原因乃為林先生頸椎之椎間盤突出及骨刺等退化性疾
      病，造成頸椎嚴重狹窄，合併導致脊髓壓迫（Cord Compr
      ession），而有脊髓病變（Myelopathy）的發生，因此，
      該跌倒可能是由於林先生之頸椎病變，造成步態不穩所致
      。此外，林先生之脊髓病變亦有可能因跌倒而造成反覆的
      頸部受傷，使得病情更為嚴重，終於導致癱瘓之結果」。
      有該院98年2月18日校附醫秘字第0980900592號、98年5月
      5日校附醫秘字第0980002688函附於本院卷一第209、210
      、236頁卷可憑。
    (三)綜上，可以認定原告於95年8月6日之傷害，與原告之嗣後
      四肢癱瘓應無因果關係。雖然仁愛醫院函覆本院之診療說
      明書記載：「患者（指原告）於95年8月6日主訴騎腳踏車
      被撞至本院急診，診療頭部外傷腦震盪，多處擦傷及背痛
      ，經診療治療處理後於當日離院，之後患者於門診追蹤，
      另於病歷記載背痛於神經外科門診中電腦斷層診斷腰椎第
      4及第5節間椎間盤移位及疑似椎板骨折，當時未提及四肢
      癱瘓（附病歷參考，另於神經外科門診96年2月21日記錄
      跌落意外，四肢癱瘓）。」、「甲○○於95年8月6日外傷
      急診治療，後續持續於95年8月11日、8月18日、8月30日
      於整型外科門診，並在前述門診時安排腰椎X-ray，於96
      年9 月6日於神經內科門診，並安排腰椎電腦斷層檢查，
      並於門診記錄L4-5 Iamina Fx&HIVD（腰椎第四-五節椎板
      骨折及椎間盤突出症），於95年9月26日神經外科，本人
      門診安排腰椎核磁共振檢查，並明示腰椎間盤嚴重突出症
      。後經持續門診及住院治療檢查，而病患四肢漸至癱瘓，
      故由本人觀點，病患甲○○之四肢癱瘓與95年8月6日之傷
      害是緊密相關的因果關係。」（見本院卷一第40至41頁）
      。惟查證人即於95年8月6日於仁愛醫院急診室為原告診療
      之醫師李宏文證稱略以：原告當時有頭部外傷併頭皮血腫
      ，四肢有擦挫傷，在檢傷時原告有提及背痛及四肢疼痛，
      當時沒有說頸椎或脊椎方面有何問題，需要看後面的追蹤
      治療來判斷較為正確等語（見證人於本院97年度保險字第
      40號案件98年2月12日言詞辯論筆錄，本院卷二第36至38
      頁），本院因而認應以台大醫院所鑑定之結果較可採信。
    (四)至於原告另主張不論95年8月6日意外跌倒之保險事故究否
      為直接因素，惟原告於保險期間內跌倒均屬因意外傷害所
      致，被告依約即應予理賠云云。查上開台大醫院之鑑定報
      告已說明原告四肢癱瘓之原因應為由於有第四、五及五、
      六節頸椎狹窄合併脊髓受傷所致。原告之頸椎病灶為椎間
      盤突出合併骨刺增生，而非頸椎脫位。一般而言，這樣的
      頸椎病灶大都屬於頸椎退化性病變。依據大里仁愛醫院96
      年2月21日病歷記載（病患下肢無力、跌倒多次），其造
      成之原因乃為原告頸椎之椎間盤突出及骨刺等退化性疾病
      ，造成頸椎嚴重狹窄，合併導致脊髓壓迫（Cord Compres
      sion），而有脊髓病變（Myelopathy）的發生，因此該跌
      倒可能是由於原告之頸椎病變，造成步態不穩所致。此外
      ，原告之脊髓病變亦有可能因跌倒而造成反覆的頸部受傷
      ，使得病情更為嚴重，終於導致癱瘓之結果。是原告之所
      以會跌倒，及因跌倒所造成之脊髓病變係因原告之頸椎病
      變所造成應可認定。況95年1月23日原告曾因腰痛至台中
      慶和中醫診所就診，有慶和中醫診所病歷表附於本院卷第
      234、235頁可憑。益見原告身體確有腰痛方面之疾病，只
      是可能當時因未覺嚴重致未查明原因，亦未至其他醫院就
      診查明。
    (五)原告不能證明其第四、五及五、六節頸椎狹窄係因意外事
      故導致，並因意外事故致其四肢癱瘓，則其請求被告依約
      給付意外事故殘廢保險金，為無理由。至於原告所引用之
      法院判決，與本件情形並未完全相符，本院自不受其拘束
      ，附此敘明。
四、綜上，原告主張係因外來突發的意外事故，致四肢癱瘓，既
    無足採，已如前述。從而，原告依系爭保險契約法律關係，
    請求被告給付意外事故殘廢保險金1,500萬元，及自96年2月
    5日起至清償日止，按年息10%計算之利息，為無理由，不應
    准許。
五、本件事證已臻明確，兩造其餘主張、陳述與舉證，經審酌與
    本院前開判斷不生影響，爰不再予逐一論述，附此敘明。
六、訴訟費用負擔之依據：民事訴訟法第78條。
中    華    民    國    98    年    12    月    29    日
                  民事第三庭    法  官  謝慧敏
以上正本係照原本作成。
如對本判決上訴，須於判決送達後20日內向本院提出上訴狀。
中    華    民    國    98    年    12    月    29    日
                                書記官  王志

司法院資訊處製作；財團法人民間司法改革基金會備份。
